Inventaris van het archief van het Ministerie van Justitie, (1800) 1813-1876 (1951)
Nationaal Archief, Den Haag
- MINISTER VAN JUSTITIE, 1823 DECEMBER 1-1876 AUGUSTUS 31, 3
  - Algemeen verbaal, 3.1
    - Ingekomen en minuten van uitgegane stukken., 1823-1876; 517-2896; 2380 pakken
      - 1861 feb. 16-28, 1755
      - 1861 mrt. 1-14, 1756
      - 1861 mrt. 15-30, 1757
      - 1861 apr. 2-8, 1758
      - 1861 apr. 9-16, 1759
      - 1861 apr. 17-30, 1760
      - 1861 mei 1-12, 1761
      - 1861 mei 13-23, 1762
      - 1861 mei 24-31, 1763
      - 1861 juni 1-12, 1764
      - 1861 juni 13-19, 1765
      - 1861 juni 20-30, 1766
      - 1861 juli 1-13, 1767
      - 1861 juli 15-17, 1768
      - 1861 juli 18-22, 1769
      - 1861 juli 23-26, 1770
      - 1861 juli 27-31, 1771
      - 1861 aug. 1-3, 1772
      - 1861 aug. 5-8, 1773
      - 1861 aug. 9-12, 1774
      - 1861 aug. 13-15, 1775
      - 1861 aug. 16-19, 1776
      - 1861 aug. 20-22, 1777
      - 1861 aug. 23-27, 1778
      - 1861 aug. 28-31, 1779
      - 1861 sep. 1-5, 1780
      - 1861 sep. 6-10, 1781
      - 1861 sep. 11-14, 1782
      - 1861 sep. 16-18, 1783
      - 1861 sep. 19-23, 1784
      - 1861 sep. 24-26, 1785
      - 1861 sep. 27-30, 1786
      - 1861 okt. 1-4, 1787
      - 1861 okt. 5-10, 1788
      - 1861 okt. 11-12, 1789
      - 1861 okt. 14-17, 1790
      - 1861 okt. 18-23, 1791
      - 1861 okt. 24-28, 1792
      - 1861 okt. 29-31, 1793
      - 1861 nov. 1-2, 1794
      - 1861 nov. 4-7, 1795
      - 1861 nov. 8-12, 1796
      - 1861 nov. 13-16, 1797
      - 1861 nov. 18-22, 1798
      - 1861 nov. 23-27, 1799
      - 1861 nov. 28-30, 1800
      - 1861 dec. 1-4, 1801
      - 1861 dec. 5-7, 1802
      - 1861 dec. 9-12, 1803
      - 1861 dec. 13-18, 1804
      - 1861 dec. 19-23, 1805
      - 1861 dec. 24-30, 1806
      - 1861 dec. 31, 1807
      - 1862 jan. 1-9, 1808
      - 1862 jan. 10-15, 1809
      - 1862 jan. 16-20, 1810
      - 1862 jan. 21-23, 1811
      - 1862 jan. 24-27, 1812
      - 1862 jan. 28-31, 1813
      - 1862 feb. 1-4, 1814
      - 1862 feb. 5-8, 1815
      - 1862 feb. 10-14, 1816
      - 1862 feb. 15-20, 1817
      - 1862 feb. 21-24, 1818
      - 1862 feb. 25-28, 1819
      - 1862 mrt. 1-4, 1820
      - 1862 mrt. 5-7, 1821
      - 1862 mrt. 8-13, 1822
      - 1862 mrt. 14-17, 1823
      - 1862 mrt. 18-21, 1824
      - 1862 mrt. 22-25, 1825
      - 1862 mrt. 26-27, 1826
      - 1862 mrt. 28-31, 1827
      - 1862 apr. 1-4, 1828
      - 1862 apr. 5-9, 1829
      - 1862 apr. 10-14, 1830
      - 1862 apr. 15-16, 1831
      - 1862 apr. 17-22, 1832
      - 1862 apr. 23-26, 1833
      - 1862 apr. 28-30, 1834
      - 1862 mei 1-7, 1835
      - 1862 mei 8-12, 1836
      - 1862 mei 13-14, 1837
      - 1862 mei 15-17, 1838
      - 1862 mei 19-23, 1839
      - 1862 mei 24-27, 1840
      - 1862 mei 28-30, 1841
      - 1862 juni 2-6, 1842
      - 1862 juni 7-11, 1843
      - 1862 juni 12-16, 1844
      - 1862 juni 17-19, 1845
      - 1862 juni 20-24, 1846
      - 1862 juni 25-26, 1847
      - 1862 juni 27-30, 1848
      - 1862 juli 1-3, 1849
      - 1862 juli 4-7, 1850
      - 1862 juli 8-9, 1851
      - 1862 juli 10-11, 1852
      - 1862 juli 12-16, 1853
      - 1862 juli 17-21, 1854
      - 1862 juli 22-25, 1855
      - 1862 juli 26-31, 1856
      - 1862 aug. 1-5, 1857
      - 1862 aug. 6-11, 1858
      - 1862 aug. 12-13, 1859
      - 1862 aug. 14-15, 1860
      - 1862 aug. 16-21, 1861
      - 1862 aug. 22-26, 1862
      - 1862 aug. 27-30, 1863
      - 1862 sep. 1-4, 1864
      - 1862 sep. 5-6, 1865
      - 1862 sep. 8-11, 1866
      - 1862 sep. 12-16, 1867
      - 1862 sep. 17-20, 1868
      - 1862 sep. 22-25, 1869
      - 1862 sep. 26-30, 1870
      - 1862 okt. 1-6, 1871
      - 1862 okt. 7-10, 1872
      - 1862 okt. 11-16, 1873
      - 1862 okt. 17-23, 1874
      - 1862 okt. 24-28, 1875
      - 1862 okt. 29-31, 1876
      - 1862 nov. 1-5, 1877
      - 1862 nov. 6-10, 1878
      - 1862 nov. 11-13, 1879
      - 1862 nov. 14-17, 1880
      - 1862 nov. 18-22, 1881
      - 1862 nov. 24-29, 1882
      - 1862 dec. 1-4, 1883
      - 1862 dec. 5-10, 1884
      - 1862 dec. 11-13, 1885
      - 1862 dec. 15-20, 1886
      - 1862 dec. 22-24, 1887
      - 1862 dec. 27-31, 1888
      - 1863 jan. 1-6, 1889
      - 1863 jan. 7-9, 1890
      - 1863 jan. 10-14, 1891
      - 1863 jan. 15-19, 1892
      - 1863 jan. 20-22, 1893
      - 1863 jan. 23-28, 1894
      - 1863 jan. 29-31, 1895
      - 1863 feb. 2-4, 1896
      - 1863 feb. 5-7, 1897
      - 1863 feb. 9-10, 1898
      - 1863 feb. 11-12, 1899
      - 1863 feb. 13-17, 1900
      - 1863 feb. 18-20, 1901
      - 1863 feb. 21-24, 1902
      - 1863 feb. 25-28, 1903
      - 1863 mrt. 2-5, 1904
      - 1863 mrt. 6-10, 1905
      - 1863 mrt. 11-13, 1906
      - 1863 mrt. 14-17, 1907
      - 1863 mrt. 18-20, 1908
      - 1863 mrt. 21-24, 1909
      - 1863 mrt. 25-27, 1910
      - 1863 mrt. 28-31, 1911
      - 1863 apr. 1-3, 1912
      - 1863 apr. 4-8, 1913
      - 1863 apr. 9-11, 1914
      - 1863 apr. 13-16, 1915
      - 1863 apr. 17-18, 1916
      - 1863 apr. 20-21, 1917
      - 1863 apr. 22-25, 1918
      - 1863 apr. 27-30, 1919
      - 1863 mei 1-4, 1920
      - 1863 mei 5-8, 1921
      - 1863 mei 9-12, 1922
      - 1863 mei 13-19, 1923
      - 1863 mei 20-23, 1924
      - 1863 mei 26-27, 1925
      - 1863 mei 28-30, 1926
      - 1863 juni 1-5, 1927
      - 1863 juni 6-9, 1928
      - 1863 juni 10-11, 1929
      - 1863 juni 12-16, 1930
      - 1863 juni 17-20, 1931
      - 1863 juni 22-25, 1932
      - 1863 juni 26-30, 1933
      - 1863 juli 1-3, 1934
      - 1863 juli 4-8, 1935
      - 1863 juli 9-11, 1936
      - 1863 juli 13-15, 1937
      - 1863 juli 16-17, 1938
      - 1863 juli 18-22, 1939
      - 1863 juli 23-27, 1940
      - 1863 juli 28-31, 1941
      - 1863 aug. 1-4, 1942
      - 1863 aug. 5-7, 1943
      - 1863 aug. 8-12, 1944
      - 1863 aug. 13-15, 1945
      - 1863 aug. 17-20, 1946
      - 1863 aug. 21-26, 1947
      - 1863 aug. 27-31, 1948
      - 1863 sep. 1-3, 1949
      - 1863 sep. 4-8, 1950
      - 1863 sep. 9-15, 1951
      - 1863 sep. 16-18, 1952
      - 1863 sep. 19-23, 1953
      - 1863 sep. 24-30, 1954
      - 1863 okt. 1-6, 1955
      - 1863 okt. 7-9, 1956
      - 1863 okt. 10-15, 1957
      - 1863 okt. 16-17, 1958
      - 1863 okt. 19-20, 1959
      - 1863 okt. 21-23, 1960
      - 1863 okt. 24-26, 1961
      - 1863 okt. 27-31, 1962
      - 1863 nov. 2-5, 1963
      - 1863 nov. 6-10, 1964
      - 1863 nov. 11-13, 1965
      - 1863 nov. 14-19, 1966
      - 1863 nov. 20-23, 1967
      - 1863 nov. 24-25, 1968
      - 1863 nov. 26-30, 1969
      - 1863 dec. 1-4, 1970
      - 1863 dec. 5-10, 1971
      - 1863 dec. 11-15, 1972
      - 1863 dec. 16-19, 1973
      - 1863 dec. 21-24, 1974
      - 1863 dec. 28-30, 1975
      - 1863 dec. 31, 1976
      - 1864 jan. 1-11, 1977
      - 1864 jan. 12-14, 1978
      - 1864 jan. 15-18, 1979
      - 1864 jan. 19-21, 1980
      - 1864 jan. 22-27, 1981
      - 1864 jan. 28-30, 1982
      - 1864 feb. 1-3, 1983
      - 1864 feb. 4-8, 1984
      - 1864 feb. 9-11, 1985
      - 1864 feb. 12-16, 1986
      - 1864 feb. 17-20, 1987
      - 1864 feb. 22-25, 1988
      - 1864 feb. 26-29, 1989
      - 1864 mrt. 1-4, 1990
      - 1864 mrt. 5-8, 1991
      - 1864 mrt. 9-14, 1992
      - 1864 mrt. 15-18, 1993
      - 1864 mrt. 19-24, 1994
      - 1864 mrt. 25-31, 1995
      - 1864 apr. 1-5, 1996
      - 1864 apr. 6-9, 1997
      - 1864 apr. 11-14, 1998
      - 1864 apr. 15-19, 1999
      - 1864 apr. 20-25, 2000
      - 1864 apr. 26-31, 2001
      - 1864 mei 2-4, 2002
      - 1864 mei 6-11, 2003
      - 1864 mei 11-14, 2004
      - 1864 mei 17-21, 2005
      - 1864 mei 23-26, 2006
      - 1864 mei 27-31, 2007
      - 1864 juni 1-6, 2008
      - 1864 juni 7-9, 2009
      - 1864 juni 10-15, 2010
      - 1864 juni 16-20, 2011
      - 1864 juni 21-27, 2012
      - 1864 juni 28-30, 2013
      - 1864 juli 1-6, 2014
      - 1864 juli 7-9, 2015
      - 1864 juli 11-14, 2016
      - 1864 juli 15-19, 2017
      - 1864 juli 20-25, 2018
      - 1864 juli 26-30, 2019
      - 1864 aug. 1-5, 2020
      - 1864 aug. 6-8, 2021
      - 1864 aug. 9-11, 2022
      - 1864 aug. 12-16, 2023
      - 1864 aug. 17-22, 2024
      - 1864 aug. 23-26, 2025
      - 1864 aug. 27-31, 2026
      - 1864 sep. 1-2, 2027
      - 1864 sep. 3-7, 2028
      - 1864 sep. 11-13, 2029
      - 1864 sep. 14-17, 2030
      - 1864 sep. 19-22, 2031
      - 1864 sep. 23-30, 2032
      - 1864 okt. 1-4, 2033
      - 1864 okt. 5-7, 2034
      - 1864 okt. 8-14, 2035
      - 1864 okt. 15-19, 2036
      - 1864 okt. 20-21, 2037
      - 1864 okt. 22-26, 2038
      - 1864 okt. 27-31, 2039
      - 1864 nov. 1-5, 2040
      - 1864 nov. 7-10, 2041
      - 1864 nov. 11-16, 2042
      - 1864 nov. 17-21, 2043
      - 1864 nov. 22-25, 2044
      - 1864 nov. 26-30, 2045
      - 1864 dec. 1-7, 2046
      - 1864 dec. 8-13, 2047
      - 1864 dec. 14-17, 2048
      - 1864 dec. 19-21, 2049
      - 1864 dec. 22-27, 2050
      - 1864 dec. 28-29, 2051
      - 1864 dec. 30-31, 2052
      - 1865 jan. 1-6, 2053
      - 1865 jan. 7-9, 2054
      - 1865 jan. 10-13, 2055
      - 1865 jan. 14-18, 2056
      - 1865 jan. 19-23, 2057
      - 1865 jan. 24-27, 2058
      - 1865 jan. 28-31, 2059
      - 1865 febr. 1-4, 2060
      - 1865 febr. 6-9, 2061
      - 1865 febr. 10-16, 2062
      - 1865 febr. 17-21, 2063
      - 1865 febr. 22-23, 2064
      - 1865 febr. 24-28, 2065
      - 1865 mrt. 1-6, 2066
      - 1865 mrt. 7-11, 2067
      - 1865 mrt. 13-16, 2068
      - 1865 mrt. 18-21, 2069
      - 1865 mrt. 22-24, 2070
      - 1865 mrt. 25-28, 2071
      - 1865 mrt. 29-31, 2072
      - 1865 apr. 1-6, 2073
      - 1865 apr. 7-11, 2074
      - 1865 apr. 12-18, 2075
      - 1865 apr. 19-24, 2076
      - 1865 apr. 25-27, 2077
      - 1865 apr. 28-29, 2078
      - 1865 mei 1-4, 2079
      - 1865 mei 5-9, 2080
      - 1865 mei 10-12, 2081
      - 1865 mei 13-19, 2082
      - 1865 mei 20-26, 2083
      - 1865 mei 27-31, 2084
      - 1865 juni 1-6, 2085
      - 1865 juni 7-13, 2086
      - 1865 juni 14-17, 2087
      - 1865 juni 19-22, 2088
      - 1865 juni 23-27, 2089
      - 1865 juni 28-30, 2090
      - 1865 juli 1-8, 2091
      - 1865 juli 10-14, 2092
      - 1865 juli 15-20, 2093
      - 1865 juli 21-25, 2094
      - 1865 juli 26-31, 2095
      - 1865 aug. 1-4, 2096
      - 1865 aug. 5-7, 2097
      - 1865 aug. 8-9, 2098
      - 1865 aug. 10-14, 2099
      - 1865 aug. 15-18, 2100
      - 1865 aug. 19-25, 2101
      - 1865 aug. 26-31, 2102
      - 1865 sep. 1-7, 2103
      - 1865 sep. 8-12, 2104
      - 1865 sep. 13-19, 2105
      - 1865 sep. 20-23, 2106
      - 1865 sep. 25-30, 2107
      - 1865 okt. 2-5, 2108
      - 1865 okt. 6-12, 2109
      - 1865 okt. 13-16, 2110
      - 1865 okt. 17-20, 2111
      - 1865 okt. 21-25, 2112
      - 1865 okt. 26-31, 2113
      - 1865 nov. 1-4, 2114
      - 1865 nov. 6-9, 2115
      - 1865 nov. 10-13, 2116
      - 1865 nov. 14-18, 2117
      - 1865 nov. 20-24, 2118
      - 1865 nov. 25-30, 2119
      - 1865 dec. 1-5, 2120
      - 1865 dec. 6-9, 2121
      - 1865 dec. 11-14, 2122
      - 1865 dec. 15-20, 2123
      - 1865 dec. 22-27, 2124
      - 1865 dec 28-31, 2125
      - 1866 jan. 1-6, 2126
      - 1866 jan. 8-10, 2127
      - 1866 jan. 11-16, 2128
      - 1866 jan. 17-19, 2129
      - 1866 jan. 20-23, 2130
      - 1866 jan. 24-27, 2131
      - 1866 jan. 29-31, 2132
      - 1866 febr. 1-5, 2133
      - 1866 febr. 6-8, 2134
      - 1866 febr. 9-12, 2135
      - 1866 febr. 13-17, 2136
      - 1866 febr. 19-23, 2137
      - 1866 febr. 24-28, 2138
      - 1866 mrt. 1-3, 2139
      - 1866 mrt. 5-7, 2140
      - 1866 mrt. 8-10, 2141
      - 1866 mrt. 12-14, 2142
      - 1866 mrt. 15-20, 2143
      - 1866 mrt. 21-26, 2144
      - 1866 mrt. 27-31, 2145
      - 1866 apr. 1-4, 2146
      - 1866 apr. 5-9, 2147
      - 1866 apr. 10-12, 2148
      - 1866 apr. 13-17, 2149
      - 1866 apr. 18-21, 2150
      - 1866 apr. 23-26, 2151
      - 1866 apr. 27-30, 2152
      - 1866 mei 1-4, 2153
      - 1866 mei 5-9, 2154
      - 1866 mei 11-14, 2155
      - 1866 mei 15-18, 2156
      - 1866 mei 19-24, 2157
      - 1866 mei 25-26, 2158
      - 1866 mei 28-31, 2159
      - 1866 juni 1-4, 2160
      - 1866 juni 5-6, 2161
      - 1866 juni 7-12, 2162
      - 1866 juni 13-16, 2163
      - 1866 juni 18-21, 2164
      - 1866 juni 22-27, 2165
      - 1866 juni 28-30, 2166
      - 1866 juli 2-6, 2167
      - 1866 juli 7-11, 2168
      - 1866 juli 12-17, 2169
      - 1866 juli 18-20, 2170
      - 1866 juli 21-26, 2171
      - 1866 juli 27-31, 2172
      - 1866 aug. 1-4, 2173
      - 1866 aug. 6-7, 2174
      - 1866 aug. 8-11, 2175
      - 1866 aug. 13-15, 2176
      - 1866 aug. 16-20, 2177
      - 1866 aug. 21-25, 2178
      - 1866 aug. 27-31, 2179
      - 1866 sep. 1-4, 2180
      - 1866 sep. 5-8, 2181
      - 1866 sep. 10-13, 2182
      - 1866 sep. 14-19, 2183
      - 1866 sep. 20-24, 2184
      - 1866 sep. 25-29, 2185
      - 1866 okt. 1-5, 2186
      - 1866 okt. 6-10, 2187
      - 1866 okt. 11-15, 2188
      - 1866 okt. 16-18, 2189
      - 1866 okt. 18-25, 2190
      - 1866 okt. 26-31, 2191
      - 1866 nov. 1-6, 2192
      - 1866 nov. 7-13, 2193
      - 1866 nov. 14-19, 2194
      - 1866 nov. 20-24, 2195
      - 1866 nov. 26-30, 2196
      - 1866 dec. 1-4, 2197
      - 1866 dec. 5-6, 2198
      - 1866 dec. 7-13, 2199
      - 1866 dec. 14-19, 2200
      - 1866 dec. 20-22, 2201
      - 1866 dec. 24-28, 2202
      - 1866 dec. 29-31, 2203
      - 1867 jan. 1-7, 2204
      - 1867 jan. 8-11, 2205
      - 1867 jan. 12-14, 2206
      - 1867 jan. 15-18, 2207
      - 1867 jan 19-23, 2208
      - 1867 jan. 24-28, 2209
      - 1867 jan. 29-31, 2210
      - 1867 febr. 1-5, 2211
      - 1867 febr. 6-7, 2212
      - 1867 febr. 8-12, 2213
      - 1867 febr. 13-18, 2214
      - 1867 febr 19-22, 2215
      - 1867 febr 23-28, 2216
      - 1867 mrt. 1-5, 2217
      - 1867 mrt. 6-8, 2218
      - 1867 mrt. 9-13, 2219
      - 1867 mrt. 14-19, 2220
      - 1867 mrt. 20-22, 2221
      - 1867 mrt. 23-27, 2222
      - 1867 mrt. 28-30, 2223
      - 1867 apr. 1-3, 2224
      - 1867 apr. 4-6, 2225
      - 1867 apr. 8-11, 2226
      - 1867 apr. 12-15, 2227
      - 1867 apr. 16-23, 2228
      - 1867 apr. 24-26, 2229
      - 1867 apr. 27-30, 2230
      - 1867 mei 1-3, 2231
      - 1867 mei 4-6, 2232
      - 1867 mei 7-11, 2233
      - 1867 mei 13-17, 2234
      - 1867 mei 18-21, 2235
      - 1867 mei 22-25, 2236
      - 1867 mei 27-31, 2237
      - 1867 juni 1-3, 2238
      - 1867 juni 4-7, 2239
      - 1867 juni 8-12, 2240
      - 1867 juni 13-17, 2241
      - 1867 juni 18-20, 2242
      - 1867 juni 21-25, 2243
      - 1867 juni 26-29, 2244
      - 1867 juli 1-4, 2245
      - 1867 juli 5-9, 2246
      - 1867 juli 10-12, 2247
      - 1867 juli 13, 2248
      - 1867 juli 15-17, 2249
      - 1867 juli 18-23, 2250
      - 1867 juli 24-27, 2251
      - 1867 juli 29-31, 2252
      - 1867 aug. 1-6, 2253
      - 1867 aug. 7-9, 2254
      - 1867 aug. 10-13, 2255
      - 1867 aug. 14-19, 2256
      - 1867 aug. 20-24, 2257
      - 1867 aug. 26-31, 2258
      - 1867 sep. 2-4, 2259
      - 1867 sep. 5-9, 2260
      - 1867 sep. 10-13, 2261
      - 1867 sep. 14-19, 2262
      - 1867 sep. 20-24, 2263
      - 1867 sep. 26-31, 2264
      - 1867 okt. 1-7, 2265
      - 1867 okt. 8-12, 2266
      - 1867 okt. 14-21, 2267
      - 1867 okt. 22-26, 2268
      - 1867 okt. 28-31, 2269
      - 1867 nov. 1-5, 2270
      - 1867 nov. 6-11, 2271
      - 1867 nov. 12-16, 2272
      - 1867 okt. 18-22, 2273
      - 1867 nov. 23-26, 2274
      - 1867 nov. 27-30, 2275
      - 1867 dec. 2-4, 2276
      - 1867 dec. 5-9, 2277
      - 1867 dec. 10-13, 2278
      - 1867 dec. 14-18, 2279
      - 1867 dec. 19-24, 2280
      - 1867 dec. 25-30, 2281
      - 1867 dec. 31, 2282
      - 1868 jan. 1-7, 2283
      - 1868 jan. 8-10, 2284
      - 1868 jan. 11-13, 2285
      - 1868 jan. 14-15, 2286
      - 1868 jan. 16-18, 2287
      - 1868 jan. 20-22, 2288
      - 1868 jan. 23-27, 2289
      - 1868 jan. 28-31, 2290
      - 1868 febr. 1-7, 2291
      - 1868 febr. 8-12, 2292
      - 1868 febr. 13-17, 2293
      - 1868 febr. 18-20, 2294
      - 1868 febr. 21-25, 2295
      - 1868 febr. 26-29, 2296
      - 1868 mrt. 2-6, 2297
      - 1868 mrt. 7-12, 2298
      - 1868 mrt. 13-18, 2299
      - 1868 mrt. 19-20, 2300
      - 1868 mrt. 21-24, 2301
      - 1868 mrt. 25-26, 2302
      - 1868 mrt. 27-31, 2303
      - 1868 apr. 1-3, 2304
      - 1868 apr. 4-7, 2305
      - 1868 apr. 8-11, 2306
      - 1868 apr. 14-15, 2307
      - 1868 apr. 16-20, 2308
      - 1868 apr. 21-24, 2309
      - 1868 apr. 25-30, 2310
      - 1868 mei 1-5, 2311
      - 1868 mei 6-9, 2312
      - 1868 mei 11-13, 2313
      - 1868 mei 14-19, 2314
      - 1868 mei 20-26, 2315
      - 1868 mei 27-30, 2316
      - 1868 juni 2-4, 2317
      - 1868 juni 5-9, 2318
      - 1868 juni 10-12, 2319
      - 1868 juni 13-19, 2320
      - 1868 juni 20-24, 2321
      - 1868 juni 25-30, 2322
      - 1868 juli 1-7, 2323
      - 1868 juli 6-10, 2324
      - 1868 juli 11-14, 2325
      - 1868 juli 15-18, 2326
      - 1868 juli 20-22, 2327
      - 1868 juli 23-25, 2328
      - 1868 juli 27-31, 2329
      - 1868 aug. 1-6, 2330
      - 1868 aug. 7-12, 2331
      - 1868 aug. 13-19, 2332
      - 1868 aug. 20-24, 2333
      - 1868 aug. 25-31, 2334
      - 1868 sep. 1-4, 2335
      - 1868 sep. 5-11, 2336
      - 1868 sep. 12-17, 2337
      - 1868 sep. 18-24, 2338
      - 1868 sep. 25-31, 2339
      - 1868 okt. 1-2, 2340
      - 1868 okt. 3-9, 2341
      - 1868 okt. 10-13, 2342
      - 1868 okt. 14-20, 2343
      - 1868 okt. 21-24, 2344
      - 1868 okt. 26-31, 2345
      - 1868 nov. 1-4, 2346
      - 1868 nov. 5-11, 2347
      - 1868 nov. 12-16, 2348
      - 1868 nov. 17-23, 2349
      - 1868 nov. 24-25, 2350
      - 1868 nov. 26-30, 2351
      - 1868 dec. 1-7, 2352
      - 1868 dec. 8-14, 2353
      - 1868 dec. 15-21, 2354
      - 1868 dec. 23-28, 2355
      - 1868 dec. 29-31, 2356
      - 1869 jan. 1-8, 2357
      - 1869 jan. 9-13, 2358
      - 1869 jan. 14-16, 2359
      - 1869 jan. 18-22, 2360
      - 1869 jan. 23-27, 2361
      - 1869 jan. 28-30, 2362
      - 1869 febr. 1-4, 2363
      - 1869 febr. 5-9, 2364
      - 1869 febr. 10-15, 2365
      - 1869 febr. 16-18, 2366
      - 1869 febr. 19-23, 2367
      - 1869 febr. 24-27, 2368
      - 1869 mrt. 1-5, 2369
      - 1869 mrt. 6-10, 2370
      - 1869 mrt. 11-16, 2371
      - 1869 mrt. 17-22, 2372
      - 1869 mrt. 23-26, 2373
      - 1869 mrt. 27-31, 2374
      - 1869 apr. 1-6, 2375
      - 1869 apr. 7-10, 2376
      - 1869 apr. 12-15, 2377
      - 1869 apr. 16-20, 2378
      - 1869 apr. 21-26, 2379
      - 1869 apr. 27-30, 2380
      - 1869 mei 1-8, 2381
      - 1869 mei 10-15, 2382
      - 1869 mei 18-21, 2383
      - 1869 mei 22-26, 2384
      - 1869 mei 27-31, 2385
      - 1869 juni 1-5, 2386
      - 1869 juni 7-10, 2387
      - 1869 juni 11-15, 2388
      - 1869 juni 16-17, 2389
      - 1869 juni 18-24, 2390
      - 1869 juni 25-30, 2391
      - 1869 juli 1-5, 2392
      - 1869 juli 6-8, 2393
      - 1869 juli 9-12, 2394
      - 1869 juli 13-17, 2395
      - 1869 juli 19-22, 2396
      - 1869 juli 23-27, 2397
      - 1869 juli 28-31, 2398
      - 1869 aug. 2-5, 2399
      - 1869 aug. 6-11, 2400
      - 1869 aug. 12-14, 2401
      - 1869 aug. 16-19, 2402
      - 1869 aug. 20-26, 2403
      - 1869 aug. 27-31, 2404
      - 1869 sep. 1-6, 2405
      - 1869 sep. 7-10, 2406
      - 1869 sep. 11-16, 2407
      - 1869 sep. 17-21, 2408
      - 1869 sep. 22-25, 2409
      - 1869 sep. 27-31, 2410
      - 1869 okt. 1-6, 2411
      - 1869 okt. 7-9, 2412
      - 1869 okt. 11-14, 2413
      - 1869 okt. 15-20, 2414
      - 1869 okt. 21-23, 2415
      - 1869 okt. 25-28, 2416
      - 1869 okt. 29-30, 2417
      - 1869 nov. 1-5, 2418
      - 1869 nov. 6-11, 2419
      - 1869 nov. 12-16, 2420
      - 1869 nov. 18-23, 2421
      - 1869 nov. 24-30, 2422
      - 1869 dec. 1-4, 2423
      - 1869 dec. 6-8, 2424
      - 1869 dec. 9-15, 2425
      - 1869 dec. 16-22, 2426
      - 1869 dec. 23-24, 2427
      - 1869 dec. 27-29, 2428
      - 1869 dec. 30-31, 2429
      - 1870 jan. 2-8, 2430
      - 1870 jan. 2-8, 2431
      - 1870 jan. 13-18, 2432
      - 1870 jan. 19-25, 2433
      - 1870 jan. 26-31, 2434
      - 1870 febr. 1-3, 2435
      - 1870 febr. 4-9, 2436
      - 1870 febr. 10-12, 2437
      - 1870 febr. 14-18, 2438
      - 1870 febr. 19-23, 2439
      - 1870 febr. 24-28, 2440
      - 1870 mrt. 1-4, 2441
      - 1870 mrt. 5-8, 2442
      - 1870 mrt. 9-14, 2443
      - 1870 mrt. 15-18, 2444
      - 1870 mrt. 19-23, 2445
      - 1870 mrt. 24-28, 2446
      - 1870 mrt. 29-31, 2447
      - 1870 apr. 1-6, 2448
      - 1870 apr. 7-13, 2449
      - 1870 apr. 14-20, 2450
      - 1870 apr. 21-25, 2451
      - 1870 apr. 26-30, 2452
      - 1870 mei 1-5, 2453
      - 1870 mei 6-12, 2454
      - 1870 mei 13-17, 2455
      - 1870 mei 18-23, 2456
      - 1870 mei 24-25, 2457
      - 1870 mei 26-30, 2458
      - 1870 juni 1-4, 2459
      - 1870 juni 7-10, 2460
      - 1870 juni 11-17, 2461
      - 1870 juni 18-21, 2462
      - 1870 juni 22-27, 2463
      - 1870 juni 28-30, 2464
      - 1870 juli 1-5, 2465
      - 1870 juli 6-7, 2466
      - 1870 juli 8-11, 2467
      - 1870 juli 12-14, 2468
      - 1870 juli 15-19, 2469
      - 1870 juli 20-23, 2470
      - 1870 juli 25-30, 2471
      - 1870 aug. 1-8, 2472
      - 1870 aug. 9-15, 2473
      - 1870 aug. 16-19, 2474
      - 1870 aug. 20-24, 2475
      - 1870 aug. 25-31, 2476
      - 1870 sep. 1-7, 2477
      - 1870 sep. 8-15, 2478
      - 1870 sep. 16-23, 2479
      - 1870 sep. 24-30, 2480
      - 1870 okt. 1-7, 2481
      - 1870 okt. 8-13, 2482
      - 1870 okt. 14-20, 2483
      - 1870 okt. 21-26, 2484
      - 1870 okt. 27-31, 2485
      - 1870 nov. 1-5, 2486
      - 1870 nov. 6-9, 2487
      - 1870 nov. 10-15, 2488
      - 1870 nov. 16-22, 2489
      - 1870 nov. 23-25, 2490
      - 1870 nov. 26-30, 2491
      - 1870 dec. 1-7, 2492
      - 1870 dec. 8-12, 2493
      - 1870 dec. 13-16, 2494
      - 1870 dec. 17-24, 2495
      - 1870 dec. 27-29, 2496
      - 1870 dec. 30-31, 2497
      - 1871 jan. 1-10, 2498
      - 1871 jan. 11-17, 2499
      - 1871 jan. 18-23, 2500
      - 1871 jan. 24-26, 2501
      - 1871 jan. 27-31, 2502
      - 1871 febr. 1-4, 2503
      - 1871 febr. 6-8, 2504
      - 1871 febr. 9-14, 2505
      - 1871 febr. 15-20, 2506
      - 1871 febr. 22-28, 2507
      - 1871 mrt. 1-7, 2508
      - 1871 mrt. 8-11, 2509
      - 1871 mrt. 13-14, 2510
      - 1871 mrt. 15-20, 2511
      - 1871 mrt. 21-25, 2512
      - 1871 mrt. 26-30, 2513
      - 1871 apr. 1-6, 2514
      - 1871 apr. 7-12, 2515
      - 1871 apr. 13-17, 2516
      - 1871 apr. 18-19, 2517
      - 1871 apr. 20-25, 2518
      - 1871 apr. 26-30, 2519
      - 1871 mei 1-4, 2520
      - 1871 mei 5-9, 2521
      - 1871 mei 10-12, 2522
      - 1871 mei 13-15, 2523
      - 1871 mei 16-20, 2524
      - 1871 mei 22-25, 2525
      - 1871 mei 26-31, 2526
      - 1871 juni 1-6, 2527
      - 1871 juni 7-9, 2528
      - 1871 juni 10-13, 2529
      - 1871 juni 14-19, 2530
      - 1871 juni 20-24, 2531
      - 1871 juni 26-28, 2532
      - 1871 juni 29-30, 2533
      - 1871 juli 1-6, 2534
      - 1871 juli 7-12, 2535
      - 1871 juli 13-17, 2536
      - 1871 juli 18-21, 2537
      - 1871 juli 22-27, 2538
      - 1871 juli 28-31, 2539
      - 1871 aug. 1-5, 2540
      - 1871 aug. 7-10, 2541
      - 1871 aug. 11-16, 2542
      - 1871 aug. 17-23, 2543
      - 1871 aug. 24-31, 2544
      - 1871 sep. 1-7, 2545
      - 1871 sep. 8-13, 2546
      - 1871 sep. 14-19, 2547
      - 1871 sep. 20-26, 2548
      - 1871 sep. 27-30, 2549
      - 1871 okt. 1-9, 2550
      - 1871 okt. 10-18, 2551
      - 1871 okt. 19-26, 2552
      - 1871 okt. 27-31, 2553
      - 1871 nov. 1-3, 2554
      - 1871 nov. 4-8, 2555
      - 1871 nov. 9-14, 2556
      - 1871 nov. 15-20, 2557
      - 1871 nov. 21-28, 2558
      - 1871 nov. 25-28, 2559
      - 1871 nov. 29-30, 2560
      - 1871 dec. 1-6, 2561